臺灣橋頭地方法院民事裁定
                                      110年度訴字第456號
上  訴  人
即  原  告  台新國際商業銀行股份有限公司

法定代理人  吳東亮  
訴訟代理人  廖克修  
            謝智翔  


上列上訴人與被上訴人陳屏君、陳清賀、陳景昌、陳勝昌間撤銷
遺產分割登記事件，上訴人對於中華民國110年11月30日本院110
年度訴字第456號第一審判決提起上訴，本院裁定如下：
    主      文
上訴人應於本裁定正本送達翌日起七日內，繳納第二審裁判費新
台幣玖仟肆佰貳拾元；並補正由董事長吳東亮為法定代理人之合
法上訴狀。如未遵期補正，即裁定駁回上訴。
    理      由
一、按提起民事第二審上訴，應依民事訴訟法第77條之16規定繳
    納裁判費，為上訴必要之程式。次按債權人行使撤銷權之目
    的，在使其債權獲得清償，故應以債權人因撤銷權之行使所
    受利益為準，原則上以債權人主張之債權額，計算其訴訟標
    的價額；但被撤銷法律行為標的之價額低於債權人主張之債
    權額時，則以該被撤銷法律行為標的之價額計算（最高法院
    97年度第1次民事庭會議決議參照）。另按原告或被告無訴
    訟能力，未由法定代理人合法代理者，法院應以裁定駁回之
    ；但其情形可以補正者，審判長應定期間先命補正，未於審
    判長所定期間內補正者，法院即應以裁定駁回之，民事訴訟
    法第249條第1項第4款定有明文。又法人為原告或被告時，
    應由法定代理人合法代理，此法定代理權為訴訟成立要件，
    法院不問訴訟程度如何，隨時應依職權調查（最高法院85年
    臺抗字第550號判決參照）。法人應以代表人代表法人為訴
    訟行為（最高法院88年度臺抗字第192號裁定意指參照）。
    又股份有限公司之董事長對外代表公司，公司法第208條第3
    項前段復有明文規定。
二、本件上訴人即原告於民國110年12月21日對本院110年度訴字
    第456號第一審判決提起上訴，請求撤銷被上訴人即原審被
    告陳屏君、陳清賀、陳景昌及陳勝昌就坐落高雄市○○區○○段
    000地號土地（下稱系爭土地）所為之遺產分割協議意思表
    示債權行為及被告陳勝昌就系爭土地所為之分割繼承登記物
    權行為應予撤銷，被告陳勝昌應將系爭土地之分割繼承登記
    予以塗銷，回復為繼承人公同共有。並請求被告陳清賀應將
    被繼承人所遺留之高雄市阿蓮區農會活期存款51,843元及投
    資泰山泉水3,000元，返還為被繼承人所有。查系爭土地之
    價額為新台幣（下同）9,749,279元（計算式：278.09平方
    公尺×35,058元＝9,749,279元），是上訴人欲撤銷法律行為
    標的之價額經核定為9,804,122元（計算式：9,749,279元＋5
    1,843元＋3,000元＝9,804,122元），而上訴人主張對被告陳
    屏君之債權額為578,121元，依前開說明，上訴人請求撤銷
    上開遺產分割協議及塗銷所有權移轉登記之標記價額，高於
    上訴人主張之債權額，則本件訴訟標的價額，應以上訴人主
    張之債權額核定為578,121元，應徵第二審裁判費9,420元。
三、又本件上訴人台新國際商業銀行股份有限公司為法人，本身
    並無訴訟能力，依公司法第208條第3項規定，應由其董事長
    擔任公司法定代理人，方具備訴訟能力。惟上訴人以尚瑞強
    為其法定代理人提起上訴，有民事上訴狀可參，然上訴人之
    現任登記董事長為吳東亮，亦有經濟部商工登記公示資料查
    詢服務為憑，堪認上訴人之法定代理人為吳東亮，是上訴人
    以尚瑞強為法定代理人，揆諸前揭說明，上訴人之法定代理
    權顯有欠缺，惟尚非不能補正，應由原告於七日內補正由董
    事長吳東亮為法定代理人之上訴狀。
四、爰裁定如主文。
中　　華　　民　　國　 111　　年　　3 　　月　　16　　日
                  民事第一庭  法　官 劉建利
以上正本係照原本作成。
如不服本裁定關於核定訴訟標的價額部分，應於送達後十日內向
本院提出抗告狀，並繳納抗告費新臺幣一千元；其餘關於命補繳
裁判費部分，不得抗告。
中　　華　　民　　國　 111　　年　　3 　　月　　16　　日
                              書記官　謝群育